臺灣屏東地方法院刑事判決　　　　　　　 96年度訴字第398號
公　訴　人　臺灣屏東地方法院檢察署檢察官
被　　　告　甲○○
　　　　　　　　　　（現於臺灣高雄第二監獄另案執行）
選任辯護人　鍾治漢律師
被　　　告　庚○○
選任辯護人　楊靖儀律師
上列被告因搶奪等案件，經檢察官提起公訴（96年度偵字第1544
號），本院裁定改依簡式審判程序審理，判決如下：
    主  文
甲○○犯如附表所示之罪，各處如附表「宣告刑欄」所示之刑，
各減為如附表「減刑後有期徒刑欄」所示之刑。應執行有期徒刑
貳年。
庚○○犯如附表所示之罪，各處如附表「宣告刑欄」所示之刑，
各減為如附表「減刑後有期徒刑欄」所示之刑。應執行有期徒刑
拾月。緩刑肆年。
    事  實
一、甲○○曾因觸犯搶奪罪案件，經臺灣高等法院高雄分院於民
    國94年1 月11日以93年度上訴字第1333號判處有期徒刑2 年
    確定，又因觸犯竊盜罪及違反電信法案件，經南部軍事法庭
    分別判處有期徒刑6 月及4 月確定，合併應執行有期徒刑2
    年7 月，嗣於95年6 月5 日縮短刑期假釋出監。詎甲○○於
    假釋期間，竟與庚○○基於意圖為自己不法所有之犯意聯絡
    ，分別為下列犯行：
  (一)95年9 月4 日凌晨5 時45分許，庚○○與甲○○共騎乘車號
    不詳之輕型機車，分戴口罩及安全帽至屏東市和生市場大門
    前，乘戊○不備之際，由甲○○徒手搶奪其身上斜背皮包（
    內有現金新台幣（下同）約1 萬元、NOKIA 牌手機1 支）得
    手。所得贓款二人瓜分花用完畢，手機由庚○○於95年10
    月26日持至屏東縣屏東市○○路773 號「廣訊通訊行」變賣
    予不知情之負責人杜江成，得款500 元，餘物則隨手丟棄。
  (二)95年9 月9 日凌晨6 時15分許，庚○○與甲○○共騎乘車號
    不詳之輕型機車，分戴口罩及安全帽至屏東縣屏東市○○○
    街與光明街口建國市場大門前，乘丙○○不備之際，由甲○○徒手竊取菜販丙○○所有置於地上黑色皮包1 只（內有現
    金7 千多元）得手，所得贓款二人瓜分花用完畢，餘物則遂
    手丟棄。
  (三)95年11月1 日凌晨3 時許，庚○○與甲○○共騎乘車號不詳
    之輕型機車，分戴口罩及安全帽至屏東縣屏東市○○路屏東
    夜市內，見乙○○買粽子吃，手提袋置於旁邊椅子上，乃騎
    車從旁經過，由甲○○徒手竊取手提袋1 只（內有現金1 萬
    餘元、NOKIA 牌及MOTOROLA牌手機各1 支及乙○○之身分證
    、提款卡、信用卡、健保卡等證件）得手，所得贓款二人瓜
    分花用完畢，手機去向不明，餘物則隨手丟棄。
  (四)95年11月18日凌晨0 時45分許，庚○○與甲○○共騎乘車號
    不詳之輕型機車，分戴口罩及安全帽至屏東市○○路與逢甲
    路路口，見丁○○獨自一人行走，認有機可乘，乃趁丁○○
    不備之際，由甲○○徒手搶奪丁○○身上斜背手提袋1 只（
    內有MP3 收音機1 台、衣物、化妝品，價值約5000 元） 得
    手，因見內無財物，嗣後隨手丟棄。
  (五)95年11月18日凌晨1 時10分許，庚○○與甲○○犯下前揭編
    號(四)丁○○搶奪案未久，其二人因發現未搶得現金，乃又尋
    找作案目標，其二人復分戴口罩及安全帽騎至屏東縣萬丹鄉
    社中村菜寮26之42號己○○住所前，見己○○獨自夜歸返家
    ，認有機可乘，乃由甲○○下手搶奪己○○置於機車前置物
    箱內皮包1 只（內有現金5800元）及己○○掛於胸前G-PLUS
    牌手機1 支得手。其二人隨即於同日某時將手機持至前揭「
    廣訊通訊行」，由甲○○出面變賣予不知情之負責人杜江成
    ，得款200 元，所得贓款二人瓜分花用完畢，餘物則隨手丟
    棄。案經屏東縣警察局屏東分局大同派出所巡官黃明仁、員
    警蔣顯文至前揭「廣訊通訊行」訪查，發覺甲○○變賣己○○手機當日所出具「廣訊通訊行回收中古機切結書」後，向
    屏東看守所借訊因案在押之甲○○，甲○○坦承犯下前揭編
    號(五)己○○搶奪案並主動供出共同正犯庚○○，警方復詢問
    庚○○，庚○○主動向屏東縣警察局屏東分局大同派出所之
    警員供述及指引現場，屏東分局大同派出所警員方因此循線
    查獲庚○○與甲○○尚涉及前揭編號(一)至(四)犯行，始為警循
    線查獲。
二、案經屏東縣警察局屏東分局報請臺灣屏東地方法院檢察署檢
    察官偵查起訴。
    理  由
一、本件被告甲○○、庚○○犯係死刑、無期徒刑、最輕本刑為
    3 年以上有期徒刑以外之罪，其於本院準備程序中就前揭被
    訴事實為有罪之陳述，經受命法官告知簡式審判程序之旨，
    並聽取其與公訴人之意見後，本院認無不得或不宜改依簡式
    審判程序進行之處，爰依刑事訴訟法第273 條之1 第1 項、
    第284 條之1 ，本院合議庭裁定由受命法官獨任依簡式審判
    程序審理；又簡式審判程序之證據調查，依刑事訴訟法第27
    3 條之2 規定，不受同法第159 條第1 項審判外陳述排除之
    限制，再被告對於卷內之各項證據，亦不爭執證據能力，故
    卷內所列之各項證據，自得作為證據，合先敘明。
二、上開犯罪事實，業據被告甲○○、庚○○於本院審理中均坦
    承不諱，核與證人杜江成、黃明仁、戊○、己○○、丙○○
    、乙○○及被害人丁○○於警詢及偵查中證述之情節相符，
    並有切結書、受理各類案件紀錄表及報案三聯單、勘驗報告
    、通聯調閱查詢、車籍作業查詢認可資料、通聯調閱查詢單
    各1 份及照片19幀在卷可稽，足見被告2 人之自白確與事實
    相符，應可採信。是本件事證明確，被告上開犯行，洵堪認
    定。
三、核被告甲○○、庚○○2 人分別就事實欄一(二)、(三)部分所為
    ，均係犯刑法第320 條第1 項之普通竊盜罪；事實欄一(一)、
    (四)、(五)部分所為，均係犯刑法第325 條第1 項之搶奪罪。又
    被告甲○○、庚○○間，就上開事實欄一(一)至(五)之竊盜及搶
    奪犯行，分別有犯意聯絡及行為分擔，均為共同正犯。被告
    甲○○、庚○○所犯如附表所示之罪，犯意各別，行為互殊
    ，應予分論併罰。又本件被告甲○○、庚○○2 人所犯事實
    欄一(一)、(二)、(三)及(四)之犯罪事實，係被告庚○○於96年2 月
    14日於警詢時主動向屏東縣警察局屏東分局大同派出所之警
    員供述及指引現場，屏東分局大同派出所警員方因此循線查
    獲之事實，有公訴人起訴書、屏東縣警察局大同派出所刑事
    案件報告單及警詢筆錄各1 份附卷可證。又被告庚○○於犯
    罪後，未被有偵查權之公務員或機關發覺其犯罪前，主動向
    屏東縣警察局屏東分局大同派出所警員黃明仁自首坦承犯行
    ，進而接受裁判，雖被告庚○○嗣後於偵查中否認犯罪，惟
    自首減刑之設，在期犯罪事實早日發覺，藉以節省偵查、審
    判之勞費而免累及無辜，故自首以告知犯罪事實為已足，不
    以與事實真象完全符合為必要，更不能期待被告自承犯罪，
    故被告庚○○雖於偵查中否認犯罪，嗣於本院審理時均坦承
    不諱，惟其仍符合自首之要件，應依刑法第62條前段規定減
    輕其刑。
四、爰審酌被告甲○○為71年3 月21日出生，教育程度為國中畢
    業，有多次搶奪、竊盜前科之不良素行（有卷附臺灣屏東地
    方法院檢察署刑案資料查註紀錄表、臺灣高等法院被告前案
    紀錄表可參），竟仍不知戒慎其行，僅因缺錢裝修房屋，即
    思以竊盜、搶奪等非法手段攫取他人財物，對被害人造成財
    產上損害，所生危害之程度、犯罪情節之輕重及犯後態度等
    一切情狀，分別量處如附表「宣告刑欄」所示之刑。另審酌
    被告庚○○為72年3 月28日出生，教育程度為國中畢業，前
    無因犯罪經法院判刑確定之紀錄，有臺灣高等法院被告全國
    前案紀錄表、臺灣屏東地方法院檢察署全國刑案資料查註表
    在卷可考，素行尚可，本件雖因一時失慮，與同案被告甲○○共同犯如附表所示之罪，惟被告庚○○於本院審理時除能
    坦承上開犯行，且已積極與被害人戊○、己○○、丙○○、
    乙○○及丁○○達成調解，除賠償被害人戊○、乙○○所受
    損害，其餘被害人則均同意拋棄民事求償且原諒被告庚○○
    等情，此有本院96年度調字第71號調解筆錄1 紙在卷可參，
    被告庚○○犯後態度良好，且被害人所受損害尚小等一切情
    狀，分別量處如附表「宣告刑欄」所示之刑。
五、末按中華民國96年罪犯減刑條例業經總統於96年7 月4 日公
    布，自同年7 月16日施行，本件被告甲○○、庚○○所犯如
    附表所示之罪，其犯罪時間均在96年4 月24日以前，經核尚
    無該條例第3 條所列不予減刑之情形（所犯雖屬該條例第3
    條第1 項第15款之罪，然各罪之本院宣告刑均未逾有期徒刑
    1 年6 月），是上開各罪應依中華民國96年罪犯減刑條例第
    2 條第1 項第3 款規定，被告甲○○、庚○○減其宣告刑之
    刑期2 分之1 各如附表「減刑後有期徒刑欄」所示之刑，復
    就被告甲○○、庚○○2 人，並定其應執行之刑。
六、又被告庚○○前未曾受有期徒刑以上刑之宣告，已如前述，
    其此因一時失慮而犯罪，諒其經此偵審程序及刑之宣告，當
    知所警惕，應無再犯之虞，本院認所宣告之刑以暫不執行為
    適當，爰併諭知緩刑4 年，以啟自新。
七、據上論斷，應依刑事訴訟法第273 條之1 第1 項、第299 條
    第1 項前段，刑法第28條、第320 條第1 項、第325 條第1
    項、第62條、第51條第5 款、第74條第1 項第1 款，刑法施
    行法第1 條之1 ，中華民國96年罪犯減刑條例第2 條第1 項
    第3 款、第7 條，判決如主文。
本案經檢察官劉昀到庭執行職務。
中　　華　　民　　國　　96　　年　　10　　月　　23　　日
                  刑事第一庭  法  官  許蓓雯
附表：
┌─────────────────────────────────────┐
│甲○○部分：                                                              │
├───────┬──────────────┬───────┬──────┤
│ 犯罪事實     │所犯罪名                    │  宣 告 刑    │減刑後有期徒│
│              │（刑法）                    │（有期徒刑）  │刑          │
├───────┼──────────────┼───────┼──────┤
│ 詳事實欄一(一) │共同犯刑法第325 第1 項搶奪罪│ 1年4月       │8月         │
├───────┼──────────────┼───────┼──────┤
│ 詳事實欄一(二) │共同犯刑法第320 條第1 項普通│ 5月          │2月又15日   │
│              │竊盜罪                      │              │            │
├───────┼──────────────┼───────┼──────┤
│ 詳事實欄一(三) │共同犯刑法第320 條第1 項普通│ 5月          │2月又15日   │
│              │竊盜罪                      │              │            │
├───────┼──────────────┼───────┼──────┤
│ 詳事實欄一(四) │共同犯刑法第325 第1 項搶奪罪│ 1年3月       │7月又15日   │
├───────┼──────────────┼───────┼──────┤
│ 詳事實欄一(五) │共同犯刑法第325 第1 項搶奪罪│ 1年3月       │7月又15日   │
├───────┴──────────────┴───────┴──────┤
│ 庚○○部分：                                                             │
├───────┬──────────────┬───────┬──────┤
│ 犯罪事實     │所犯罪名                    │  宣 告 刑    │減刑後有期徒│
│              │（刑法）                    │（有期徒刑）  │刑          │
├───────┼──────────────┼───────┼──────┤
│ 詳事實欄一(一) │共同犯刑法第325 第1 項搶奪罪│ 8月          │4月         │
├───────┼──────────────┼───────┼──────┤
│ 詳事實欄一(二) │共同犯刑法第320 條第1 項普通│ 2月          │1月         │
│              │竊盜罪                      │              │            │
├───────┼──────────────┼───────┼──────┤
│ 詳事實欄一(三) │共同犯刑法第320 條第1 項普通│ 2月          │1月         │
│              │竊盜罪                      │              │            │
├───────┼──────────────┼───────┼──────┤
│ 詳事實欄一(四) │共同犯刑法第325 第1 項搶奪罪│ 6月          │3月         │
├───────┼──────────────┼───────┼──────┤
│ 詳事實欄一(五) │共同犯刑法第325 第1 項搶奪罪│ 6月          │3月         │
└───────┴──────────────┴───────┴──────┘
以上正本證明與原本無異。
如不服本判決應於收受本判決送達後十日內向本院提出上訴書狀，
其未敘述上訴理由者，並得於提起上訴後十日內向本院補提理由
書狀（均須按他造當事人之人數附繕本）「切勿逕送上級法院」
中　　華　　民　　國　　96　　年　　10　　月　　23　　日
                                書記官  蘇雅慧
附錄本案論罪科刑法條全文
中華民國刑法第320條
意圖為自己或第三人不法之所有，而竊取他人之動產者，為竊盜
罪，處5 年以下有期徒刑、拘役或5 百元以下罰金。
中華民國刑法第325條
意圖為自己或第三人不法之所有，而搶奪他人之動產者，處六月
以上五年以下有期徒刑。
